es: Características de la tapa para bandeja de mesa de vapor: Junta sellada; Asa resistente al calor; Con aislamiento; Perforado; Diseño apilable; Ranura para cubiertos; Ventilado; Otros
it: Caratteristiche del coperchio della pentola per cottura a vapore: Guarnizione sigillata; Impugnatura resistente al calore; Isolato; Perforata; Design impilabile; Fessura per utensili; A espulsione; Altro
sl-SI: Značilnosti pokrova parne namizne posode: Tesnilo zatesnjeno; Ročaj, odporen na vročino; Izolirano; Perforirana; Zložljiva oblika; Reža za pribor; Prezračeno; Druga
cs: Vlastnosti víka pro chafing: S těsněním; Tepelně odolná rukojeť; Izolační; Perforované; Stohovatelný design; Přihrádka na příslušenství; Odvětrávání; Jiné
vi: Tính năng nắp khay hâm nóng: Kín bằng gioăng; Tay cầm chịu nhiệt; Giữ nhiệt lượng; Đục lỗ; Thiết kế có thể xếp chồng; Khe cắm dụng cụ; Thông hơi; Khác
lt-LT: Šildomo maisto indo dangčio savybės: Tarpiklis užsandarintas; Karščiui atspari rankena; Izoliuotas; Perforuotas; Kraunama konstrukcija; Įrankių anga; Ventiliuojamas; Kita
nl: Kenmerken van deksels voor stoomtafelpan: Met afdichtingsring; Hittebestendige handgreep; Geïsoleerd; Geperforeerd; Stapelbaar ontwerp; Lepeluitsparing; Luchtafvoer; Overig
el: Χαρακτηριστικά καπακιού δοχείου bain-marie: Σφραγισμένη φλάντζα; Heat resistant handle (προσδιοριστικό οντότητας); Μονωμένο; Διάτρητο; Στοιβαζόμενη σχεδίαση; Υποδοχή σκευών; Με οπή εξαερισμού; Άλλο
en: Steam table pan cover features: Gasket sealed; Heat resistant handle; Insulated; Perforated; Stackable design; Utensil slot; Vented; Other
pt-BR: Características da tampa da panela de mesa térmica: Vedação com junta; Alça resistente ao calor; Térmico; Perfurado; Design empilhável; Compartimento para utensílios; Ventilado; Outro
zh-CN: 蒸汽台盘盖的特点: 垫圈密封; 耐热手柄; 隔热; 带孔; 可叠放设计; 餐具槽; 排风式; 其他
fr: Caractéristiques du couvercle du bac gastronorme: Joint d’étanchéité; Poignée résistante à la chaleur; Isotherme; Perforé; Conception empilable; Fente pour ustensiles; Ventilé; Autre
ko: 스팀 테이블 팬 커버 특징: 가스켓 밀폐; 내열성 손잡이; 단열 처리; 구멍 뚫림; 적층형 구조; 조리 도구 슬롯; 통기형; 기타
zh-TW: 蒸氣台餐盤蓋功能: 墊圈已密封; 耐熱把手; 隔熱型; 穿孔式; 可堆疊設計; 餐具槽; 排風式; 其他
ja: スチームテーブルパンのカバーの特徴: ガスケットシール; 耐熱ハンドル; 断熱; ミシン目; 積み重ね可能デザイン; 食器用スロット; ベント付き; その他
fi: Höyrypöytäastian kannen ominaisuudet: Tiivisteellä varustettu; Lämmönkestävä kahva; Eristetty; Rei'itetty; Pinottava; Ruokailuvälineiden lokero; Ilmattu; Muu
sk-SK: Vlastnosti veka gastronádoby: S tesnením; Tepelne odolná rukoväť; Izolovaný; Perforovaný; Stohovateľný dizajn; S otvorom na servírovacie pomôcky; Vetraný; Iné
tr: Buharlı pişirme tepsisi kapağının özellikleri: Conta sızdırmaz özellikli; Isıya dayanıklı sap; Yalıtımlı; Perfore; İstiflenebilir tasarım; Servis gereci yuvası; Havalandırmalı; Diğer
hu: Gőzölőasztal fedelének jellemzői: Tömítéssel lezárt; Hőálló fogantyú; Hőszigetelt; Perforált; Egymásra rakható kialakítás; Evőeszköztartó; Szellőző; Egyéb
sv: Steam table pan cover features: Tätad packning; Värmebeständigt handtag; Isolerad; Perforerad; Stapelbar design; Redskapsfack; Ventilerad; Annat
nb: Funksjoner på dekselet til dampbordpannen: Pakning forseglet; Varmebestandig referanse; Isolert; Perforert; Stabelbart design; Redskapsspor; Ventilert; Annet
bg-BG: Характеристики на капак за съд за топла витрина: С уплътнение; Термоустойчива дръжка; Изолирано; Перфорирано; Може да се слага едно върху друго; Отделение за прибори; Вентилирано; Друго
th: คุณสมบัติของฝาปิดอ่างใส่อาหาร: ปิดผนึกด้วยยางรอง; ด้ามจับทนความร้อน; หุ้มฉนวน; แบบเจาะรู; ออกแบบให้วางซ้อนเก็บได้; ช่องสำหรับเก็บอุปกรณ์; ระบายอากาศ; อื่นๆ
da: Gastrobakkelågs funktioner: Pakningsforseglet; Varmebestandigt håndtag; Isoleret; Perforeret; Stabelbart design; Redskabsplads; Ventileret; Andet
pt-PT: Características da tampa da panela da mesa a vapor: Vedação com junta; Pega resistente ao calor; Isolado; Perfurado; Design empilhável; Compartimento para utensílios; Ventilado; Outro
pl: Cechy pokrywy wkładu do podgrzewacza żywności: Uszczelniona uszczelką; Uchwyt odporny na wysoką temperaturę; Izolowane; Perforowane; Możliwość sztaplowania; Otwór na przybory; Z odpowietrznikiem; Inne
hr-HR: Značajke poklopca za posude za grijaće stolove: Zapečaćena brtva; Drška otporna na toplinu; Izolirano; Perforirani; Dizajn s mogućnosti slaganja; Utor za pribor za jelo; Ventilirano; Ostalo
ru: Особенности крышки гастроемкости для столов-мармитов: Герметичная прокладка; Термостойкая ручка; С термоизоляцией; Перфорированная; Компактное хранение стопкой; Отсек для столовых приборов; С отверстием для выпуска пара; Другое
de: Eigenschaften der Abdeckung des Behälters für Warmhaltetheken: Abgedichtet; Hitzebeständiger Griff; Wärmegedämmt; Perforiert; Stapelbares Design; Besteckschlitz; Belüftet; Sonstiges
ro-RO: Caracteristici ale capacului de tavă pentru bain-marie: Garnitură etanșată; Mâner rezistent la căldură; Izolat; Perforat; Design superpozabil; Slot pentru ustensile; Cu ventilație; Altele